【裁判字號】    90,重訴,1856
【裁判日期】    901016
【裁判案由】    清償借款
【裁判全文】
臺灣臺北地方法院民事判決  九十年度重訴字第一八五六號
    原      告    第一商業銀行股份有限公司興雅分行
    法定代理人    乙○○
    訴訟代理人    甲○○
    被      告    德士昌股份有限公司
    兼法定代理人  己○○
                  丁○
                  丙○○
                  己○○
     訴訟代理人   戊○
右當事人間請求清償借款事件，本院判決如左：
    主    文
被告應連帶給付原告新台幣壹仟壹佰零捌萬仟陸佰零柒元，及如附表所示之利息、
違約金。
訴訟費用由被告連帶負擔。
    事    實
甲、原告方面：
一、聲明：如主文第一項所示。
二、陳述：被告德士昌股份有限公司（下簡稱德士昌公司）邀同其餘被告為連帶保證
    人，向原告借款計新台幣（下同）一千一百二十五萬元，共簽立借據二十四紙，
    約定利率、違約金、借款日期及到期日均如附表所示，遲延履行時，即喪失期限
    利益，債務視為全部到期，除仍按上開利率計息外，逾期清償在六個月以內者，
    按上開利率之一成，超過六個月者，按上開利率之二成計付違約金。詎被告德士
    昌公司僅清償本金十六萬六千三百九十三元外，其餘未依約清償，債務視同全部
    到期，尚欠如附表所示之本金及利息、違約金迄未清償，為此提起本件訴訟。
三、證據：提出借據影本二十四份、借款展期約定書影本八份、約定書影本五份、保
    證書影本一份為證。
乙、被告方面：
一、聲明：駁回原告之訴。
二、陳述：自認原告主張之事實，惟目前無力清償。
    理    由
一、本件原告主張被告德士昌公司邀同其餘被告為連帶保證人，向原告借款計一千一
    百二十五萬元，共簽立借據二十四紙，約定利率、違約金、借款日期及到期日均
    如附表所示，遲延履行時，即喪失期限利益，債務視為全部到期，除仍按上開利
    率計息外，逾期清償在六個月以內者，按上開利率之一成，超過六個月者，按上
    開利率之二成計付違約金。詎被告德士昌公司僅清償本金十六萬六千三百九十三
    元外，其餘未依約清償，債務視同全部到期，尚欠如附表所示之本金及利息、違
    約金迄未清償等事實，業據提出與其所述相符之借據、借款展期約定書、約定書
    、保證書等件為證，復為被告所自認，堪信為真實。
二、按消費借貸之借用人應於約定期限內，返還與借用物種類、品質、數量相同之物
    ，民法第四百七十八條前段定有明文。又保證債務之所謂連帶，係指保證人與主
    債務人負同一債務，對於債權人各負全部給付之責任而言（最高法院四十五年台
    上字第一四二六號判例參照）。如前所述，系爭借款債務已屆清償期，原告自得
    請求借款人即被告德士昌公司返還借款及約定之利息、違約金。而被告己○○、
    丁○、丙○○、己○○、戊○為該借款債務之連帶保證人，依法應負連帶清償責
    任。
三、從而，原告本於消費借貸及連帶保證之法律關係，請求被告連帶給付一千一百零
    八萬三千六百零七元及如附表所示之利息、違約金，依法即無不合，應予准許。
四、結論：本件原告之訴為有理由，依民事訴訟法第三百八十五條第一項前段、第八
    十五條第二項，判決如主文。
中      華      民      國    九十      年      十      月    十六      日
                                            民事第二庭法      官  曾部倫
右為正本係照原本作成。
如對本判決上訴，須於判決送達後廿日內向本院提出上訴狀。
中      華      民      國    九十      年      十      月     十六     日
                                                      法院書記官  柯月英


司法院資訊處製作；財團法人民間司法改革基金會備份。
